【裁判字號】    92,上易,399
【裁判日期】    920221
【裁判案由】    違反著作權法
【裁判全文】
臺灣高等法院刑事判決                  九十二年度上易字第三九九號
    上  訴   人
    即 自 訴 人  乙  ○
    被      告   斐  源筆名.
                 甲○○
右上訴人因被告等違反著作權法案件，不服臺灣台北地方法院九十一年度自字第九Ｏ
二號，中華民國九十二年一月十六日第一審判決提起上訴，本院判決如左：
    主  文
原判決撤銷，發回臺灣台北地方法院。
    理  由
一、原判決略以：查本件被告斐源及甲○○之住所、居所或所在地均在高雄市，經被
    告陳明在卷，並經核對其身分證正本無訛。又所印行之大海洋詩雜誌之地址設在
    高雄市左營區崇實新村一二一號，亦有該雜誌影本一份在卷可憑。再查，大海洋
    詩雜誌在高雄市印製，犯罪地在高雄，而該雜誌並未對外發行之情形，亦經自訴
    人陳明在卷。此外，自訴人亦未提出證據證明被告之住所、居所、所在地或犯罪
    地係在原審法院管轄區域內，而依刑事訴訟法第五條第一項規定，諭知管轄錯誤
    之判決。
二、自訴及上訴意旨略以：查被告甲○○為大海洋詩雜誌之發行人，在該雜誌九十一
    年十一月出版之第六十六期刊登署名為岳宗（本名為斐源）之「大陸新詩發展史
    」一文，乃抄襲上訴人即自訴人乙○於七十七年九月由文史哲出版社發行之「中
    國大陸新詩評析」一書，因指被告二人涉嫌違反著作權法之重製罪嫌。再查上開
    雜誌係全國性刊物，發行全台，並及台北地區，此有證人即居住台北縣市並且收
    受上開雜誌之汪桃源、文曉村、賴益成、蔡富澧、董平（筆名向明）等人可供查
    證。又上訴人未自陳該雜誌並未對外發行等語，原判決未查遽以判決管轄錯誤，
    於法有違，為此請求撤銷原判決。
三、經查：雖被告斐源及甲○○之住所、居所或所在地均在高雄市，又大海洋詩雜誌
    之地址設在高雄市左營區崇實新村一二一號。惟上訴人所提出之證人汪桃源、文
    曉村、賴益成、蔡富澧、董平（筆名向明）等人均居住於大台北地區，渠等是否
    確在原審轄區之台北縣市收受大海洋詩雜誌，事涉被告等是否有在台北地區為散
    布違反著作權法之著作物之事實，此即與原審是否具有管轄權有關。查上開情節
    既有未明，原法院依刑事訴訟法第五條第一項規定，判決管轄錯誤，尚嫌速斷。
    上訴意旨執此指摘原判決不當，為有理由，自應由本院將原判決撤銷，發回原法
    院，另為適法之裁判，本院並依法不經言詞辯論為之。
據上論斷，應依刑事訴訟法第三百六十九條第一項後段、第三百七十二條、判決如主
文。
中    華    民    國    九十二    年       二       月      二十一      日
                              臺灣高等法院刑事第十庭
                                  審判長法  官  溫  耀  源
                                        法  官  吳      燦
                                        法  官  何  菁  莪
右正本證明與原本無異。
不得上訴。
                                        書記官  鐘  麗  芳
中      華      民      國    九十二    年      二      月    二十五    日


司法院資訊處製作；財團法人民間司法改革基金會備份。
